【裁判字號】    99,上更(一),149
【裁判日期】    990826
【裁判案由】    違反藥事法等
【裁判全文】
臺灣高等法院臺南分院刑事判決     99年度上更(一)字第149號
上  訴  人
即  被  告  丙○○
上列上訴人因違反藥事法等案件，不服臺灣雲林地方法院96年度
訴字第752號中華民國98年8月27日第一審判決（起訴案號：臺灣
雲林地方法院檢察署95年度偵字第3545、5348、5349、5456、54
96、5574號，96年度偵字第525、2407、2408、3543號），提起
上訴，判決後，經最高法院發回更審，本院判決如下：
    主  文
上訴駁回。
    事  實
一、緣丙○○參與由邱良誠與許嫈媛、林麗嬌、王月品、張榮信
    、林萬和及許鴻仁（以上7人均業經判決確定）等基於詐欺
    、販賣偽藥之犯意聯絡所組成之販賣偽藥集團（丙○○與邱
    良等所為如原判決附表壹(七)編號一至七、九至十四之犯罪事
    實部分亦經判決確定）。邱良誠、許鴻仁、丙○○及張榮信
    共同基於意圖為自己不法所有及販賣偽藥之犯意聯絡，明知
    如附表編號24所示之龜鹿二仙膠，係未經核准，擅自製造之
    偽藥，於民國95年9月12日上午10時許，許鴻仁、丙○○見
    甲○○自台南市某醫院出來，乃尾隨至附近之圓環後，趨前
    搭訕，佯稱其父親患有肺氣管炎疾病，因服用龜鹿二仙膠後
    完全痊癒，可介紹甲○○前往某中醫師處所購買，因甲○○
    亦患有肺氣管病遂應允同往，許鴻仁、丙○○即搭載甲○○
    至邱良誠位在台南市○○路270巷73弄135號之租屋處。到達
    後，邱良誠先佯裝為甲○○問診，甲○○誤信後，向邱良誠
    購買如附表編號24所示之龜鹿二仙膠2盒，共計新台幣（下
    同）48,000元，乃由張榮信載同甲○○至臺南縣安定農會提
    領現款，甲○○當場交與現金48,000元，再由張榮信攜回交
    與邱良誠，而詐騙得手。嗣經警方於95年10月26日上午6時
    15分許，在臺南市○○路270巷73弄135號邱良誠承租之店址
    查獲邱良誠、林萬和、張榮信、林美玲、邱漢寧、蘇秀絨、
    陽玉蘭，並扣得如附表所示物品（其中如附表編號1、18-1
    、18-3、18-4、18-6、18-8、18-9、19、23、24、39、48、
    49、50、71、73、79所示之物為供本罪所用之物）。
二、案經雲林縣警察局台西分局、斗南分局分別報請臺灣雲林地
    方法院檢察署檢察官偵查起訴。
    理  由
甲、程序部分：按被告以外之人於審判外之陳述雖不符刑事訴訟
    法第159條之1至第159條之4等4條之規定，而經當事人於審
    判程序同意作為證據，法院審酌該言詞陳述或書面陳述作成
    時之情況，認為適當者，亦得為證據；當事人、代理人或辯
    護人於法院調查證據時，知有刑事訴訟法第159條第1項不得
    為證據之情形，而未於言詞辯論終結前聲明異議者，視為有
    前項之同意，同法第159條之5定有明文。本案檢察官及被告
    於本院準備程序及審理時對於本案判決所引用之具傳聞性質
    之供述證據之證據能力，於本院逐一提示後，迄於言詞辯論
    終結前均未聲明異議，經審酌該等證據作成之情況，核無違
    法取證或其他瑕疵，認為以之作為本案之證據亦屬適當，自
    有證據能力，先予敘明。
乙、實體部分
壹、有罪部分：
一、訊據被告丙○○矢口否認有前開犯行，辯稱：其未販賣龜鹿
    二仙膠予甲○○云云。經查：
  (一)甲○○於警詢時指證：「於95年9月12日早上約10時，我到
    台南市萬聖醫院看診，離開醫院出來用走的，走到台南市圓
    環附近，有一對男女自動對我搭訕，…因此我便相信搭上該
    對男女的車，車子抵達台南市某住宅（1樓）大樓，到達後
    有人向我問診，有1名司機載我返回安定鄉海寮村之安定農
    會領現金4,800元，我共買了『龜鹿二仙膠』2盒。…（歹徒
    ）有留下0000000000號行動電話，我受騙後有以0000000號
    電話打入0000000000號行動電話質問為何藥有問題。」等語
    ，並指認邱良誠係問診之人，林萬和是載其領錢之司機（卷
    面編號68警卷第152、153頁），則依證人甲○○之證詞，其
    已清楚描述相關犯罪者為將其自台南市某圓環載至某住宅之
    「一男一女」、「問診者（即邱良誠）」及載其回安定領錢
    之「司機（即林萬和）」共4人。
  (二)而觀諸扣案之同案被告邱良誠親筆記載之筆記本（下稱扣案
    筆記本），其中有1頁明載：「12/9台南安定鄉海寮村25號
    0000000甲○○誠信阿仁阿英國民路  粿2斤24元」等文字（
    卷面編號68警卷第237頁）。而據邱良誠於警詢時供稱：「
    （扣案筆記本）是我親自記載，因為被害人向我購買藥品，
    我再逐一登錄於記事本上，萬一被害人認為藥品不好用退貨
    ，我才可以查詢。」等語（卷面編號68警卷第218頁）；又
    於原審審理中亦提出共犯簡寫之對照表（原審卷(七)第254頁
    ，「阿英」即是被告丙○○）。經核該筆記本之內容除明載
    「甲○○」之姓名外，其記載之日期、地點及甲○○之聯絡
    電話號碼亦與甲○○所述均相符，故扣案筆記本內邱良誠所
    記載之內容，係被害人甲○○之聯絡資料、販賣物品之數量
    及收得金額、販賣之地點為「國民路」，以及參與之共犯為
    「誠」、「信」、「阿仁」、「阿英」等人，應可採信。
  (三)而前述「阿英」是否為丙○○？由卷附通訊監察譯文顯示，
    95年9月12日10時41分24秒，邱良誠之0000000000號行動電
    話與林萬和之0000000000號行動電話通話，內容如下：「邱
    ：萬師，今天阿漢（陳平漢）做1斤，阿仁（陳鴻仁）做2斤
    。萬師：知道。」（卷面編號75通訊監察譯文(一)第47頁），
    其中「阿仁做2斤」之對話內容，復核與前述筆記本記載之
    交易數量相符；另依卷附陳鴻仁之全戶戶籍資料查詢結果，
    陳鴻仁與被告係夫妻，邱良誠與許嫈媛係夫妻；而被告於同
    日（95年7月12日）上午10時37分曾以0000000000號行動電
    話與邱良誠之妻（即許嫈媛）持用之0000000000號行動電話
    通話，內容如下：「被告：姐仔，你們在哪？許嫈媛：郭綜
    合。被告：哪我過去那和你會合。許嫈媛：好。被告：我有
    做二快。許嫈媛：好。」（卷面編號75通訊監察譯文(一)第64
    頁反面），其中被告之通話時間係在甲○○所指受騙後約半
    小時後，且於電話中所提當天「做二快」，又與邱良誠筆記
    本記載之內容相符。是以，被告於原審準備程序中就有參與
    販賣偽藥予甲○○犯行部分之自白，有前開被害人甲○○之
    證詞、邱良誠扣案筆記本記載之內容及通訊監察譯文足以補
    強，堪認被告之自白與事實相符，其事後辯稱未共犯本案云
    云，尚難採信。
  (四)至告訴人之陳述有部分前後不符，或相互間有所歧異時，究
    竟何者為可採，法院仍得本其自由心證予以斟酌，非謂一有
    不符或矛盾，即應認其全部均為不可採信；尤其關於行為細
    節方面，告訴人之證言，有時亦有予渲染之可能，然其基本
    事實之陳述，若果與真實性無礙時，則仍非不得予以採信。
    本案被害人甲○○雖指證載其前往提款者係林萬和云云，然
    依前開調查證據之結果，該扣案之筆記本記載共犯者為「誠
    」、「信」、「阿仁」、「阿英」，且共犯張榮信亦自白其
    有參與本案（原審卷(四)第145頁），而共犯邱良誠亦供稱其
    承租國民路住處時，助手係張榮信而非林萬和等語（原審卷
    (七)第248頁），應足認該駕駛為張榮信、而非林萬和無誤，
    且被害人甲○○指認共犯之錯誤，亦尚不足以影響其證述有
    關被害事實之憑信性，自難僅以證人甲○○此部分證詞之瑕
    疵遽論其證詞均不足採，附此敘明。
二、被告雖又辯稱其並不知其所販賣的龜鹿二仙膠係屬偽藥云云
    。然：
  (一)按本法所稱藥品，係指載於中華藥典或經中央衛生主管機關
    認定之其他各國藥典、公定之國家處方集，或各該補充典籍
    之藥品。本法所稱偽藥，係指藥品經稽查或檢驗有未經核准
    ，擅自製造者。藥事法第6條第1款、第20條第1款分別定有
    明文。扣案如附表編號24所示龜鹿二仙膠，經送驗後，檢體
    檢出CERVUS ELAPHUS（紅鹿或馬鹿）之DNA，未檢出龜之DNA
    ，有行政院衛生署藥物食品檢驗局97年6月17日藥檢參字第
    0970009739號函及同局97年6月17日藥檢參字第0970009742
    號函暨其檢驗報告書在卷可稽（原審卷(四)第78-82頁），而
    依上開檢驗結果（依固有典籍所載：固有成方「龜鹿二仙膠
    」含水鹿及龜板成分等），收載於「本草綱目」之中藥材，
    且未收載於行政院衛生署公告「可同時提供食品使用之中藥
    材」品項，應以藥品管理，亦有行政院衛生署97年8月1日署
    授藥字第0970002773號函附卷足考（原審卷(四)第81-82頁）
    ，是被告等所販賣之龜鹿二仙膠，核屬藥事法第6條所稱之
    藥品無訛。而附表編號24所示之龜鹿二仙膠為共同被告邱良
    誠於94至95年間，向址設南投縣中山路3段86號松鶴堂負責
    人余虹娘分批購買等事，為邱良誠供認屬實（原審卷(七)第
    313頁反面），可見上開龜鹿二仙膠，係共同正犯邱良誠為
    求謀利私行在臺灣地區所購入之中藥材，皆非依中醫師處方
    調劑而成，或係為列冊中藥商依藥事法第103條第3項之規定
    ，就特定顧客需求，依固有成方或所提供處方調配而成不含
    毒劇中藥材之煎藥。是以，扣案之龜鹿二仙膠，經稽查及檢
    驗後，既認應以藥品管理，然經原審當庭勘驗其外包裝袋，
    均未有主管機關即行政院衛生署核可製造、販賣之字樣，顯
    見具有未經核准，擅自製造之情形（詳如附表該備註欄所載
    ），復為共同正犯邱良誠等在我國境內購得而未經核准即擅
    自販賣，係屬藥事法第20條第1項第1款之「偽藥」無疑。而
    被告藉由搭訕被害人甲○○之際，獲悉被害人甲○○之病症
    ，隨即誆稱所販賣上開膠塊，具有治癒被害人宿疾之療效，
    而共同正犯邱良誠於兜售之際，亦不斷地向被害人甲○○謊
    陳該膠塊可治癒、改善被害人甲○○之症狀，然上開膠塊包
    裝外觀，既無主管機關即行政院衛生署之核准製造或販售字
    號，已如前述，是被告顯然明知該龜鹿二仙膠係屬「偽藥」
    ，竟仍售與被害人甲○○，顯係犯有藥事法第83條第1項之
    販賣偽藥罪，其辯稱不知該藥係屬偽藥云云，亦難憑採。
  (二)另附表編號24之物未經核准，擅自製造，係屬藥事法第20條
    第1項第1款所指之偽藥等情，已如上述，則上開膠塊既未經
    檢驗合格，品質、效果亦屬不明。被告等竟利用搭訕被害人
    甲○○之機會，伺機窺探被害人甲○○之身體狀況，掌握被
    害人甲○○病急投醫之心態，誆騙被害人甲○○稱其父親亦
    有相同宿疾，並知悉何處可購得藥材，進而與被害人甲○○
    一同前往邱良誠上開租屋處，由邱良誠吹噓係屬偽藥之龜鹿
    二仙膠，甚為稀有、品質優良，若按其指示方式食用，具有
    神奇療效，致使被害人甲○○受騙上當，交付現款48,000元
    購買，被告丙○○等之犯行，應屬詐欺，灼然至明。
  (三)本件事證已臻明確，被告販賣偽藥、詐欺之犯行均可認定，
    應依法論科。
三、論罪科刑：
  (一)核被告丙○○所為，係犯刑法第339條第1項、藥事法第83條
    第1項之罪。被告與邱良誠、許鴻仁、張榮信，有犯意聯絡
    及行為之分擔，自應成立共同正犯。被告詐欺之行為與販賣
    偽藥之行為，在自然意義上雖非完全一致，然二者仍有部分
    合致，且犯罪目的單一，依一般社會通念，認應評價為一罪
    方符合刑罰公平原則，如予數罪併罰，反有過度處罰之虞，
    與人民法律感情亦未契合，是該二行為間顯具有行為局部之
    同一性，為想像競合犯，應依刑法第55條規定，從一重論以
    販賣偽藥罪。至檢察官認被告就本案與該集團成員間，均有
    犯意聯絡及行為分擔，然除前開認定被告與邱良誠、許鴻仁
    、張榮信共犯本案之犯罪事實外，檢察官並未具體指出被告
    如何與其他成員分工之情況，且依卷內證據資料，亦無從認
    定被告與其他成員就本案犯罪事實有所分工或聯絡，是被告
    自應僅與邱良誠、許鴻仁、張榮信論以共同正犯，檢察官所
    指，尚有誤會，應予指明。
  (二)原審依調查證據結果，以被告所為罪證已明確，因而適用藥
    事法第83條第1項，刑法第11條前段、刑法第28條、第55條
    、第339條第1項、第38條第1項第2款，刑法施行法第1條之1
    第1項、第2項前段，中華民國96年罪犯減刑條例第2條第1項
    第3款、第7條、第10條之規定，並審酌被告利用被害人身體
    不適、急病救醫，搭訕被害人，再以邱良誠為首，吹噓其所
    販賣偽藥之療效，詐騙被害人財物，破壞社會善良、互信之
    風氣，對於被害人之身體健康，產生潛在性的危險。再者，
    被告於原審審理時已坦認犯行，可見被告已略有悔意，並願
    改過，兼衡被告參與案件之情節，暨其家庭狀況、智識及經
    濟程度，等一切情狀，量處有期徒刑4月，再依中華民國96
    年罪犯減刑條例第2條第1項第3款、第7條之規定，諭知減為
    有期徒刑2月，另敘明扣案如附表編號1、18-1、18-3、18-4
    、18-6、18-8、18-9、19、23、24、39、48、49、50、71、
    73、79所示之物，為共同正犯邱良誠所有供犯本案所用，依
    共犯責任共同之原則，亦應於丙○○所犯之罪所宣告之主文
    項下宣告沒收。本院經核原判決就此部分認事用法俱無不合
    ，量刑亦稱妥適。被告上訴意旨仍執前詞，否認犯罪，指摘
    原判決不當，非有理由，應予駁回。
貳、不另為無罪諭知部分：
一、檢察官認被告前開行為亦涉有藥事法第82條第1項之製造偽
    藥、醫師法第28條之未取得合法醫師資格擅自執行醫療業務
    之罪嫌。然：
    (一)檢察官認被告涉有製造偽藥之行為係指「而渠等將切片鹿
      茸連同中藥材、草藥置入私釀米酒浸泡作為藥酒之行為」
      （起訴書第37頁正面倒數第7-9行），惟本案被害人甲○
      ○所購入者並非藥酒，而係膠塊，已如上述，則被告等自
      無浸泡之製造偽藥行為。
    (二)又按醫師法所謂醫療行為，係指以治療、矯正或預防人體
      疾病、傷害、殘缺為目的，所為之診察、診斷及治療，或
      基於診察、診斷結果，以治療為目的，所為之處方、用藥
      、施術或處置等行為之全部或一部，行政院衛生署84年7
      月18日衛署醫字第84032858號早有函文可資參考（原審卷
      (二)第142頁）。是醫師法所指之醫療行為，必須行為人出
      於治療之目的為使受診療者之病情有所改善者而言。勾稽
      被害人甲○○之證述，共犯邱良誠係先向其他共犯取得被
      害人甲○○之病情資料，藉以準確說出被害人之病症，致
      被害人信以為真，再誇飾被害人之病情，使被害人因此受
      騙上當購買高價偽藥，被告等實未具體診斷其病因，僅係
      在宣稱其所販賣之偽藥對被害人之疾病有助益，是被告等
      之目的，僅為「詐取被害人財物」，並非治療被害人之疾
      病，自非基於診斷結果所為處方，尚不得與前述以治療、
      矯正或預防人體疾病、傷害、殘缺為目的，所為之診察、
      診斷及治療，或基於診察、診斷結果，以治療為目的，所
      為之處方、用藥、施術或處置之醫療業務等同視之，與醫
      療行為有間，自難認被告等有何施行醫療業務而有違反醫
      師法第28條前段之犯行。
二、本案既乏積極證據足資證明被告等確有上開行為，自要不得
    遽以藥事法第82條第1項、醫師法第28條前段相繩，本應就
    此部分為被告無罪之諭知，惟檢察官認被告此部分與上開有
    罪部分，係屬一行為觸犯數罪名之裁判上一罪關係，爰均不
    另為無罪之諭知。
據上論斷，應依刑事訴訟法第368條，判決如主文。
本案經檢察官邱克斌到庭執行職務。
中    華    民    國    99    年    8     月    26    日
                  刑事第二庭    審判長法  官  葉居正
                                      法  官  陳欽賢
                                      法  官  洪碧雀
以上正本證明與原本無異。
如不服本判決應於收受送達後10日內向本院提出上訴書狀，其未
敘述上訴理由者，並得於提起上訴後10日內向本院補提理由書（
均須按他造當事人之人數附繕本）「切勿逕送上級法院」。
                                      書記官  魏芝雯
中    華    民    國    99    年    8     月    26    日
附錄本案論罪科刑法條：
藥事法第83條第1項
明知為偽藥或禁藥，而販賣、供應、調劑、運送、寄藏、牙保、
轉讓或意圖販賣而陳列者，處7年以下有期徒刑，得併科新臺幣5
百萬元以下罰金。
 附表：邱良誠扣案物品一覽表
┌──┬───────┬──┬─────┬─────────────────┐
│編號│名稱          │數量│保管字號  │備註                              │
├──┼───────┼──┼─────┼─────────────────┤
│1   │估價單        │2 張│96年度保管│(一)勘驗結果：藍色複寫紙，其上寫有藥│
│    │              │    │字第51號  │  材名稱及價錢。                  │
│    │              │    │          │(二)邱良誠所有，向松鶴堂購買藥材時取│
│    │              │    │          │  得之保價單。                    │
├──┼───────┼──┼─────┼─────────────────┤
│2   │邱良誠第一商業│1 本│95年度保管│(一)勘驗結果：戶名邱良誠，帳號753-50│
│    │銀行存摺      │    │字第1362號│  -238138 。                      │
│    │              │    │          │(二)邱良誠所有，無證據證明與本案有關│
│    │              │    │          │  。                              │
├──┼───────┼──┼─────┼─────────────────┤
│3   │邱良誠華泰商業│1 本│95年度保管│(一)勘驗結果：戶名邱良誠，帳號176100│
│    │銀行存摺      │    │字第1362號│  000000-0。                      │
│    │              │    │          │(二)邱良誠所有，無證據證明與本案有關│
│    │              │    │          │  。                              │
├──┼───────┼──┼─────┼─────────────────┤
│4   │邱良誠台新銀行│1 本│95年度保管│(一)勘驗結果：戶名邱良誠，竹科分行，│
│    │存摺          │    │字第1362號│  帳號00000000000000 。           │
│    │              │    │          │(二)邱良誠所有，無證據證明與本案有關│
│    │              │    │          │  。                              │
├──┼───────┼──┼─────┼─────────────────┤
│5   │邱良誠合作金庫│1 本│95年度保管│(一)勘驗結果：戶名邱良誠，竹山分行，│
│    │存摺          │    │字第1362號│  帳號0000000000000。             │
│    │              │    │          │(二)邱良誠所有，無證據證明與本案有關│
│    │              │    │          │  。                              │
├──┼───────┼──┼─────┼─────────────────┤
│6   │邱良誠龜山樂善│1 本│95年度保管│(一)勘驗結果：戶名邱良誠，帳號012117│
│    │郵局存摺      │    │字第1362號│  0-0000000 。                    │
│    │              │    │          │(二)邱良誠所有，無證據證明與本案關。│
├──┼───────┼──┼─────┼─────────────────┤
│7   │台新銀行金融卡│1 枚│95年度保管│(一)勘驗結果：帳號000-00-000000-0-00│
│    │              │    │字第1362號│  ，臺新銀行金融卡1 張。          │
│    │              │    │          │(二)無證據證明與本案有關。          │
├──┼───────┼──┼─────┼─────────────────┤
│8   │華泰商銀行金融│1 枚│95年度保管│(一)勘驗結果：帳號0000000000000 ，華│
│    │卡            │    │字第1362號│  泰商銀行金融卡1 張。            │
│    │              │    │          │(二)無證據證明與本案有關。          │
├──┼───────┼──┼─────┼─────────────────┤
│9   │淡水一信金融卡│1 枚│95年度保管│(一)勘驗結果：帳號0000-00-000000-0，│
│    │              │    │字第1362號│  淡水一信金融卡1 張。            │
│    │              │    │          │(二)無證據證明與本案有關。          │
├──┼───────┼──┼─────┼─────────────────┤
│10  │誠泰銀行金融卡│1 枚│95年度保管│(一)勘驗結果：帳號0000-00000000-0000│
│    │              │    │字第1362號│  77，誠泰銀行金融卡1 張。        │
│    │              │    │          │(二)無證據證明與本案有關。          │
├──┼───────┼──┼─────┼─────────────────┤
│11  │寶華銀行金融卡│1 枚│95年度保管│(一)勘驗結果：帳號000000000000-00 ，│
│    │              │    │字第1362號│  寶華銀行金融卡1 張。            │
│    │              │    │          │(二)無證據證明與本案有關。          │
├──┼───────┼──┼─────┼─────────────────┤
│12  │中國信託VISA卡│1 枚│95年度保管│(一)勘驗結果：帳號0000-0000-0000-000│
│    │              │    │字第1362號│  0 ，中國信託VISA卡1 張。        │
│    │              │    │          │(二)無證據證明與本案有關。          │
├──┼───────┼──┼─────┼─────────────────┤
│13  │誠泰銀行VISA卡│1 枚│95年度保管│(一)勘驗結果：帳號0000-0000-0000-000│
│    │              │    │字第1362號│  1 ，誠泰銀行VISA卡1 張。        │
│    │              │    │          │(二)無證據證明與本案有關。          │
├──┼───────┼──┼─────┼─────────────────┤
│14  │遠東銀行MASTER│1 枚│95年度保管│(一)勘驗結果：帳號0000-0000-0000-000│
│    │卡            │    │字第1362號│  7 ，遠東銀行卡1 張。            │
│    │              │    │          │(二)無證據證明與本案有關。          │
├──┼───────┼──┼─────┼─────────────────┤
│15  │Citibank      │1 枚│95年度保管│(一)勘驗結果：帳號0000-0000-0000-000│
│    │MASTER卡      │    │字第1362號│  2 ，Citibank MASTER 卡1 張。    │
│    │              │    │          │(二)無證據證明與本案有關。          │
├──┼───────┼──┼─────┼─────────────────┤
│16  │周瑜蕙AIG VISA│1 枚│95年度保管│(一)勘驗結果：帳號0000-0000-0000-000│
│    │卡            │    │字第1362號│  1 ，AIG VISA卡1 張。            │
│    │              │    │          │(二)無證據證明與本案有關。          │
├──┼───────┼──┼─────┼─────────────────┤
│17  │世華商業銀行聯│1 枚│95年度保管│(一)勘驗結果：帳號000000000000，世華│
│    │合MAESTRO 卡  │    │字第1362號│  商業銀行聯合MAESTRO 卡1 張。    │
│    │              │    │          │(二)無證據證明與本案有關。          │
├──┼───────┼──┼─────┼─────────────────┤
│18-1│黑色小本筆記本│1 本│95年度保管│(一)勘驗結果：內容如96偵525 號警卷第│
│    │              │    │字第1362號│  236 頁至第239 頁所示，上面標示被│
│    │              │    │          │  害人參與共犯販賣物品等細節。    │
│    │              │    │          │(二)邱良誠所有，書寫被害人資料之用，│
│    │              │    │          │  若客戶退還時，有資料可查詢何人購│
│    │              │    │          │  買、何人搭訕客戶的。            │
├──┼───────┼──┼─────┼─────────────────┤
│18-2│淺藍色小本筆記│1 本│95年度保管│(一)勘驗結果：內容如96偵525 號警卷24│
│    │本            │    │字第1362號│  0 至263 所示，上面標示被害人參與│
│    │              │    │          │  共犯販賣物品等細節。            │
│    │              │    │          │(二)邱良誠所有，書寫被害人資料之用，│
│    │              │    │          │  若客戶退還時，有資料可查詢何人購│
│    │              │    │          │  買、何人搭訕客戶的。            │
├──┼───────┼──┼─────┼─────────────────┤
│18-3│龍躍天門筆記本│1 本│95年度保管│(一)勘驗結果：裡面書寫各種病名之成因│
│    │              │    │字第1362號│  、症狀及如何醫治之方式，此外，也│
│    │              │    │          │  有記載到如何向他人推銷物品時的說│
│    │              │    │          │  明方法，另外，還有許多人的聯絡方│
│    │              │    │          │  式。                            │
│    │              │    │          │(二)邱良誠所有，指導如何推銷偽藥之用│
│    │              │    │          │  。                              │
│    │              │    │          │(三)邱良誠雖辯稱為「阿宏」所有，然其│
│    │              │    │          │  於警詢時已供認上開物品為其所有，│
│    │              │    │          │  顯屬事後卸責之詞，不足採言。    │
├──┼───────┼──┼─────┼─────────────────┤
│18-4│淺藍色大本筆記│1 本│95年度保管│(一)勘驗結果：記載許多人的聯絡方式，│
│    │本            │    │字第1362號│  包含本案共同被告，筆記本內有許多│
│    │              │    │          │  記載都是關於如何向被害人推銷的方│
│    │              │    │          │  法，及推銷的步驟，另外，也有記載│
│    │              │    │          │  到所謂多仙膠的成份是由哪幾種主要│
│    │              │    │          │  中藥材所組成，內容如警卷264 至26│
│    │              │    │          │  6 頁、266 至281 頁所示。        │
│    │              │    │          │(二)邱良誠所有，供推銷偽藥及聯絡本案│
│    │              │    │          │  共同被告之用。                  │
│    │              │    │          │(三)邱良誠雖辯稱隨意書寫之用，但如上│
│    │              │    │          │  開勘驗結果所示，顯屬無稽，不可採│
│    │              │    │          │  信。                            │
├──┼───────┼──┼─────┼─────────────────┤
│18-5│骯髒筆記本    │1 本│95年度保管│(一)勘驗結果：裡面有一些與本案無關之│
│    │              │    │字第1362號│  人的聯絡方式。                  │
│    │              │    │          │(二)無證據證明與本案有關。          │
├──┼───────┼──┼─────┼─────────────────┤
│18-6│綠色筆記本    │1 本│95年度保管│(一)勘驗結果：標示著許多人的聯繫方式│
│    │              │    │字第1362號│  ，包含本案被告的聯絡方式。      │
│    │              │    │          │(二)邱良誠所有，供聯絡本案共同被告之│
│    │              │    │          │  用。                            │
│    │              │    │          │(三)邱良誠雖辯稱隨意書寫之用，但如上│
│    │              │    │          │  開勘驗結果所示，顯屬無稽，不可採│
│    │              │    │          │  信。                            │
├──┼───────┼──┼─────┼─────────────────┤
│18-7│剪報          │1 疊│95年度保管│(一)勘驗結果：關於各項病名、病狀的報│
│    │              │    │字第1362號│  導。                            │
│    │              │    │          │(二)無證據證明與本案有關。          │
├──┼───────┼──┼─────┼─────────────────┤
│18-8│藥材食用方式說│1 疊│95年度保管│(一)勘驗結果：裡面提到米酒浸泡鹿茸等│
│    │明            │    │字第1362號│  ，內容如96偵525 號警卷第267 頁所│
│    │              │    │          │  示。                            │
│    │              │    │          │(二)邱良誠所有，供記載草藥內容物、藥│
│    │              │    │          │  酒製造方式。                    │
│    │              │    │          │(三)邱良誠雖辯稱未供與被害人之用，然│
│    │              │    │          │  如勘驗結果所示，顯與本案有關。  │
├──┼───────┼──┼─────┼─────────────────┤
│18-9│帳冊          │1 本│95年度保管│(一)勘驗結果：橘色外皮，內記載有服用│
│    │              │    │字第1362號│  方法、病症及及如何像向害人推銷藥│
│    │              │    │          │  材、誇示、哄騙被害人方法的說明，│
│    │              │    │          │  筆記本內有剪報2 張，是關於報導病│
│    │              │    │          │  症及治療方式的說明，藥材使用方式│
│    │              │    │          │  6 張，另外還有1 張馬偕醫院檢驗報│
│    │              │    │          │  告。                            │
│    │              │    │          │(二)邱良誠所有，供本案販賣偽藥之用。│
│    │              │    │          │(三)邱良誠雖辯稱未供非其所有，但其於│
│    │              │    │          │  警詢時已供認為其所有之物，且如勘│
│    │              │    │          │  驗結果所示，顯與本案有關。      │
├──┼───────┼──┼─────┼─────────────────┤
│19  │帳冊          │1 本│95年度保管│(一)勘驗結果：橘色外皮，內記載有服用│
│    │              │    │字第1362號│  方法、病症及藥單。              │
│    │              │    │          │(二)邱良誠所有，供本案販賣偽藥之用。│
├──┼───────┼──┼─────┼─────────────────┤
│20  │現金（新臺幣  │    │95年度保管│(一)已繳國庫。                      │
│    │104,600 元）  │    │字第1362號│(二)邱良誠所有，無證據證明與本案有關│
│    │              │    │          │  。                              │
├──┼───────┼──┼─────┼─────────────────┤
│21  │邱良誠房屋租賃│1 份│95年度保管│(一)勘驗結果：制式房屋租賃契約影本，│
│    │契約書影本    │    │字第1362號│  出租人為周金鳳，出租地為臺南市東│
│    │              │    │          │  寧路26號之1 四樓。              │
│    │              │    │          │(二)邱良誠所有，無證據證明與本案有關│
│    │              │    │          │  。                              │
├──┼───────┼──┼─────┼─────────────────┤
│22  │邱良誠匯款單  │8 張│95年度保管│(一)勘驗結果：3 張跨行匯款申請書，由│
│    │              │    │字第1362號│  邱良誠匯給莊玉春、余虹娘、邱良誠│
│    │              │    │          │  ；2 張華泰銀行存款憑條；1 張跨行│
│    │              │    │          │  匯款回單；1 張臺灣銀行存入憑條；│
│    │              │    │          │  1 張存款明細。                  │
│    │              │    │          │(二)邱良誠所有，無證據證明與本案有關│
│    │              │    │          │  。                              │
├──┼───────┼──┼─────┼─────────────────┤
│23  │包裝龜鹿二仙膠│6 個│95年度保管│(一)勘驗結果：紅邊金色空盒6 個，內容│
│    │之外盒        │    │字第1362號│  物已不見，內有褐色膠狀物之殘渣。│
│    │              │    │          │(二)邱良誠所有，包裝龜鹿二仙膠所用。│
├──┼───────┼──┼─────┼─────────────────┤
│24  │龜鹿二仙膠    │11盒│95年度保管│(一)勘驗結果：紅邊金色盒裝，裡面打開│
│    │              │    │字第1362號│  均為褐色膠塊，觸感堅硬，外觀均無│
│    │              │    │          │  衛生署許可販賣的藥品編號。      │
│    │              │    │          │  其中1 盒送鑑定，實際數量剩11盒。│
│    │              │    │          │(二)邱良誠所有，供販賣及製造藥酒之用│
│    │              │    │          │  。                              │
│    │              │    │          │(三)鑑定結果：檢體檢出CERVUSELAPHUS │
│    │              │    │          │  （紅鹿或馬鹿）之DNA ，未檢出龜之│
│    │              │    │          │  DNA 。                          │
├──┼───────┼──┼─────┼─────────────────┤
│25  │米酒          │5 桶│95年度保管│(一)勘驗結果：白色塑膠桶，長23公分、│
│    │              │    │字第1362號│  寬13公分、高37公分，內裝滿透明液│
│    │              │    │          │  體。                            │
│    │              │    │          │(二)邱良誠所有，供製造藥酒之用。    │
├──┼───────┼──┼─────┼─────────────────┤
│26  │鹿茸          │3.5 │95年度保管│(一)如本院卷(七)第1 至5 頁照片所示，實│
│    │              │隻  │字第1362號│  物由雲林縣警察局斗南分局保管。  │
│    │              │    │          │(二)邱良誠所有，供製造鹿茸藥酒之用。│
├──┼───────┼──┼─────┼─────────────────┤
│27  │中藥材        │12包│95年度保管│(一)勘驗結果：大小不一的透明夾鏈袋包│
│    │              │    │字第1362號│  裝，內有不明藥材，外觀均無衛生署│
│    │              │    │          │  標示核可販賣的字樣。            │
│    │              │    │          │(二)無證據證明與本案有關。          │
│    │              │    │          │(三)鑑定結果：                      │
│    │              │    │          │1.檢體編號1 （塑膠袋裝）：每袋均含│
│    │              │    │          │  味牛膝、桂枝及多種未知民間藥。  │
│    │              │    │          │2.檢體編號2 （夾鏈袋裝）：每袋均含│
│    │              │    │          │  大葉骨碎補、桑枝及多種未知民間藥│
│    │              │    │          │  。                              │
│    │              │    │          │3.檢體編號3 （夾鏈袋裝）：每袋均含│
│    │              │    │          │  大棗藥材。                      │
├──┼───────┼──┼─────┼─────────────────┤
│28  │中藥人參盒    │3 盒│95年度保管│(一)勘驗結果：透明塑膠盒裝，長28公分│
│    │              │    │字第1362號│  、寬20公分、高6 公分，裡面藥材已│
│    │              │    │          │  發霉，外觀均無衛生署標示核可販賣│
│    │              │    │          │  的字樣。                        │
│    │              │    │          │(二)邱良誠所有，供其販賣。          │
│    │              │    │          │(三)鑑定結果：每盒均含杜仲、桂枝、木│
│    │              │    │          │  蝴蝶、味牛膝、菟絲子、澤瀉、木瓜│
│    │              │    │          │  、地黃、肉蓯蓉、淫羊藿、玉竹、黨│
│    │              │    │          │  參、懷牛膝、桂皮、巴戟天、茯苓、│
│    │              │    │          │  麥門冬、何首烏、黃耆、人參、山藥│
│    │              │    │          │  、枸杞子、川芎、白芍、白朮、西洋│
│    │              │    │          │  參、蜜炙甘草、當歸等28種藥材。  │
├──┼───────┼──┼─────┼─────────────────┤
│29-1│藥酒          │1 瓶│95年度保管│(一)勘驗結果：透明玻璃罐，內有褐色液│
│    │              │    │字第1362號│  體，高39公分，直徑30公分。外觀均│
│    │              │    │          │  無衛生署標示核可販賣的字樣。    │
│    │              │    │          │(二)邱良誠所有，為其製造及販賣之物。│
│    │              │    │          │(三)鑑定結果：檢出人參、甘草、血藤、│
│    │              │    │          │  何首烏、白朮、肉蓯蓉、澤瀉、白芍│
│    │              │    │          │  、紅骨蛇、當歸、枸杞子、川芎、西│
│    │              │    │          │  洋參、茯苓、巴戟天、玉竹、味牛膝│
│    │              │    │          │  、懷牛膝、桂皮、木蝴蝶、菟絲子、│
│    │              │    │          │  黃耆、麥門冬、地黃、淫羊藿、桂枝│
│    │              │    │          │  、鹿茸、杜仲、桑枝、大葉骨碎補、│
│    │              │    │          │  山藥、木瓜、黨參等藥材。        │
├──┼───────┼──┼─────┼─────────────────┤
│29-2│藥酒          │1 瓶│95年度保管│(一)勘驗結果：透明玻璃罐，內有褐色液│
│    │              │    │字第1362號│  體，高39公分，直徑30公分。外觀均│
│    │              │    │          │  無衛生署標示核可販賣的字樣。    │
│    │              │    │          │(二)邱良誠所有，為其製造及販賣之物。│
│    │              │    │          │(三)鑑定結果：檢出人參、杜仲、茯苓、│
│    │              │    │          │  當歸、山藥、麥門冬、枸杞子、西洋│
│    │              │    │          │  參、何首烏、白芍、大葉骨碎補、巴│
│    │              │    │          │  戟天、懷牛膝、黨參、木蝴蝶、甘草│
│    │              │    │          │  、血藤、桑枝、川芎、紅骨蛇、桂皮│
│    │              │    │          │  、黃耆、玉竹、澤瀉、白朮、木瓜、│
│    │              │    │          │  地黃、味牛膝、丁公藤、淫羊藿、菟│
│    │              │    │          │  絲子、桂枝等藥材。              │
├──┼───────┼──┼─────┼─────────────────┤
│30  │彰化銀行金融卡│1 枚│95年度保管│(一)勘驗結果：帳號0000-00-000000-00 │
│    │              │    │字第1362號│  彰化銀行金融卡1 張。            │
│    │              │    │          │(二)無證據證明與本案有關。          │
├──┼───────┼──┼─────┼─────────────────┤
│31  │郵政儲金金融卡│1 枚│95年度保管│(一)勘驗結果：帳號0-00000000000000郵│
│    │              │    │字第1362號│  局金融卡1 張。                  │
│    │              │    │          │(二)無證據證明與本案有關。          │
├──┼───────┼──┼─────┼─────────────────┤
│32-1│筆記本        │1 本│95年度保管│(一)勘驗結果：暗紅色筆記本1 本，裡面│
│    │              │    │字第1362號│  記載「邱大哥、邱嫂、金英、萬獅、│
│    │              │    │          │  玉蘭」等本案被告聯絡電話，也記載│
│    │              │    │          │  「士林德行東路109 巷、雨聲街84巷│
│    │              │    │          │  」。                            │
│    │              │    │          │(二)林美玲所有，供其記載本案共犯電話│
│    │              │    │          │  。                              │
├──┼───────┼──┼─────┼─────────────────┤
│32-2│筆記本        │1 本│95年度保管│(一)粉紅色筆記本1 本，裡面記載「阿英│
│    │              │    │字第1362號│  、阿漢」等人聯繫電話，也書寫「士│
│    │              │    │          │  林德行東路」，裡面還夾著壹張萬獅│
│    │              │    │          │  的聯繫電話，標示著0000000000。  │
│    │              │    │          │(二)林美玲所有，供其記載本案共犯電話│
│    │              │    │          │  。                              │
├──┼───────┼──┼─────┼─────────────────┤
│33  │張榮信南投魚池│1 本│95年度保管│(一)勘驗結果：戶名張榮信，帳號260004│
│    │農會存摺      │    │字第1362號│  00000000號。                    │
│    │              │    │          │(二)無證據證明與本案有關。          │
├──┼───────┼──┼─────┼─────────────────┤
│34  │張榮信士林名山│1 本│95年度保管│(一)勘驗結果：戶名張榮信，帳號000229│
│    │里郵局存摺    │    │字第1362號│  00000000號。                    │
│    │              │    │          │(二)無證據證明與本案有關。          │
├──┼───────┼──┼─────┼─────────────────┤
│35  │張惠娟華南商業│1 本│95年度保管│(一)勘驗結果：戶名張惠娟，帳號64320-│
│    │銀行          │    │字第1362號│  000000-0號。                    │
│    │              │    │          │(二)無證據證明與本案有關。          │
├──┼───────┼──┼─────┼─────────────────┤
│36  │華南銀行MASTER│1 枚│95年度保管│(一)勘驗結果：帳號000-000000000 華南│
│    │卡            │    │字第1362號│  銀行MASTER卡1 張。              │
│    │              │    │          │(二)無證據證明與本案有關。          │
├──┼───────┼──┼─────┼─────────────────┤
│37  │魚池鄉農會金融│1 枚│95年度保管│(一)勘驗結果：帳號000-000-0000000-0 │
│    │卡            │    │字第1362號│  ，魚池鄉農會金融卡1 張。        │
│    │              │    │          │(二)無證據證明與本案有關。          │
├──┼───────┼──┼─────┼─────────────────┤
│38  │郵政儲金金融卡│1 枚│95年度保管│(一)勘驗結果：帳號0-0000000-0000000 │
│    │              │    │字第1362號│  郵局金融卡1 張。                │
│    │              │    │          │(二)無證據證明與本案有關。          │
├──┼───────┼──┼─────┼─────────────────┤
│39  │筆記本        │1 本│95年度保管│(一)勘驗結果：立法委員候選人宣傳筆記│
│    │              │    │字第1362號│  本1 本，內寫有人名及電話，有記載│
│    │              │    │          │  許鴻仁、竹山阿明、萬和等人電話。│
│    │              │    │          │(二)張榮信所有，供記載共犯電話。    │
│    │              │    │          │                                  │
├──┼───────┼──┼─────┼─────────────────┤
│40  │匯款單        │4 張│95年度保管│(一)勘驗結果：分別由張榮信匯款給張榮│
│    │              │    │字第1362號│  信、張惠娟、張景祺，及受款人為張│
│    │              │    │          │  榮信之匯款單共4 張。            │
│    │              │    │          │(二)無證據證明與本案有關。          │
├──┼───────┼──┼─────┼─────────────────┤
│41  │臺中銀行金融卡│1 枚│95年度保管│(一)勘驗結果：帳號000-00-000000-0 臺│
│    │              │    │字第1362號│  中銀行金融卡1 張。              │
│    │              │    │          │(二)無證據證明與本案有關。          │
├──┼───────┼──┼─────┼─────────────────┤
│42  │筆記本        │1 本│95年度保管│(一)勘驗結果：磁性電話簿1 本，內記有│
│    │              │    │字第1362號│  與本案無關之人名、電話。        │
│    │              │    │          │(二)無證據證明與本案有關。          │
├──┼───────┼──┼─────┼─────────────────┤
│43  │不明膠塊      │3 盒│95年度保管│(一)勘驗結果：紅邊金色盒裝，內有褐色│
│    │              │    │字第956 號│  小塊膠塊，由夾鏈袋分裝。外觀均無│
│    │              │    │          │  衛生署標示核可販賣的字樣。      │
│    │              │    │          │(二)邱良誠販賣與乙○○○之物，先交與│
│    │              │    │          │  林萬和載往乙○○○之物，尚未交付│
│    │              │    │          │  前即為警查獲，仍屬邱良誠所有而供│
│    │              │    │          │  其販賣之物。                    │
│    │              │    │          │(三)鑑定結果：檢體檢出Melanochelys  │
│    │              │    │          │  trijuga （黑山龜）、Cervuselaph │
│    │              │    │          │  us（紅鹿或馬鹿）之DNA 。        │
├──┼───────┼──┼─────┼─────────────────┤
│44  │米酒桶        │1 桶│95年度保管│(一)勘驗結果：白色塑膠桶，長33公分、│
│    │              │    │字第956 號│  寬15公分、高45公分。            │
│    │              │    │          │(二)邱良誠販賣與乙○○○之物，先交與│
│    │              │    │          │  林萬和載往乙○○○之物，尚未交付│
│    │              │    │          │  前即為警查獲，仍屬邱良誠所有而供│
│    │              │    │          │  其販賣之物。                    │
├──┼───────┼──┼─────┼─────────────────┤
│45  │玻璃罐        │1 個│95年度保管│(一)勘驗結果：透明玻璃罐及附有提把之│
│    │              │    │字第956 號│  紅色塑膠蓋，高40公分、直徑30 公 │
│    │              │    │          │  分。                            │
│    │              │    │          │(二)邱良誠販賣與乙○○○之物，先交與│
│    │              │    │          │  林萬和載往乙○○○之物，尚未交付│
│    │              │    │          │  前即為警查獲，仍屬邱良誠所有而供│
│    │              │    │          │  其販賣之物。                    │
├──┼───────┼──┼─────┼─────────────────┤
│46  │草藥          │1 包│95年度保管│(一)勘驗結果：透明大夾鏈袋裝，內有多│
│    │              │    │字第956 號│  種藥材由小夾鏈袋再行分裝，外觀均│
│    │              │    │          │  無衛生署標示核可販賣的字樣。    │
│    │              │    │          │(二)邱良誠販賣與乙○○○之物，先交與│
│    │              │    │          │  林萬和載往乙○○○之物，尚未交付│
│    │              │    │          │  前即為警查獲，仍屬邱良誠所有而供│
│    │              │    │          │  其販賣之物。                    │
│    │              │    │          │(三)鑑定結果：含桑枝、大葉骨碎補及多│
│    │              │    │          │  種未知名民間藥。                │
├──┼───────┼──┼─────┼─────────────────┤
│47  │中藥          │1 包│95年度保管│(一)勘驗結果：透明塑膠盒裝，長28公分│
│    │              │    │字第956 號│  、寬20公分、高6 公分，內有多種藥│
│    │              │    │          │  材由小夾鏈袋再行分裝，外觀均無衛│
│    │              │    │          │  生署標示核可販賣的字樣。        │
│    │              │    │          │(二)邱良誠販賣與乙○○○之物，先交與│
│    │              │    │          │  林萬和載往乙○○○之物，尚未交付│
│    │              │    │          │  前即為警查獲，仍屬邱良誠所有而供│
│    │              │    │          │  其販賣之物。                    │
│    │              │    │          │(三)鑑定結果：含杜仲、茯苓、肉蓯蓉、│
│    │              │    │          │  木蝴蝶、白朮、川芎、淫羊藿、澤瀉│
│    │              │    │          │  、桂皮、玉竹、當歸、黃耆、黨參、│
│    │              │    │          │  白芍、桂枝、山藥、地黃、菟絲子、│
│    │              │    │          │  何首烏、味牛膝、麥門冬、懷牛膝、│
│    │              │    │          │  枸杞子、蜜炙甘草、西洋參、巴戟天│
│    │              │    │          │  、丁香、人參、木瓜等29種藥材。  │
├──┼───────┼──┼─────┼─────────────────┤
│48  │邱良誠手機    │1 支│95年度保管│(一)勘驗結果：PANTECH 白銀色手機1 支│
│    │              │    │字第1362號│  ，機身已泛黃，並有多處擦傷。    │
│    │              │    │          │  號碼0000000000，序號000000000000│
│    │              │    │          │  732 。                          │
│    │              │    │          │(二)邱良誠所有，供其與本案共犯聯絡之│
│    │              │    │          │  用。                            │
├──┼───────┼──┼─────┼─────────────────┤
│49  │邱良誠手機    │1 支│95年度保管│(一)勘驗結果：MOTOROLA銀黑色相間手機│
│    │              │    │字第1362號│  1 支，號碼0000000000，序號357253│
│    │              │    │          │  00000000000 。                  │
│    │              │    │          │(二)邱良誠所有，供其與本案共犯聯絡之│
│    │              │    │          │  用。                            │
├──┼───────┼──┼─────┼─────────────────┤
│50  │邱良誠手機    │1 支│95年度保管│(一)勘驗結果：MOTOROLA銀灰色相間手機│
│    │              │    │字第1362號│  1 支，號碼0000000000，序號357253│
│    │              │    │          │  000000000 。                    │
│    │              │    │          │(二)邱良誠所有，供其與本案共犯聯絡之│
│    │              │    │          │  用。                            │
├──┼───────┼──┼─────┼─────────────────┤
│51  │林美玲手機    │1 支│95年度保管│(一)勘驗結果：OKWAP 銀色手機，外有皮│
│    │              │    │字第1362號│  套及掛有手機吊飾，號碼0000000000│
│    │              │    │          │  ，序號000000-00-0-000000-0。    │
│    │              │    │          │(二)林美玲所有，供其與本案共犯聯絡之│
│    │              │    │          │  用。                            │
├──┼───────┼──┼─────┼─────────────────┤
│52  │邱漢寧手機    │1 支│95年度保管│(一)勘驗結果：不明廠牌黑色照相手機，│
│    │              │    │字第1362號│  號碼0000000000，序號000000000000│
│    │              │    │          │  20537。                         │
│    │              │    │          │(二)邱漢寧所有，供其與本案共犯聯絡之│
│    │              │    │          │  用。                            │
├──┼───────┼──┼─────┼─────────────────┤
│53  │林萬和手機    │1 支│95年度保管│(一)勘驗結果：G-PLUS銀色照相手機1 支│
│    │              │    │字第1362號│  ，號碼0000000000 ，序號00000000-│
│    │              │    │          │  0-000000-0。                    │
│    │              │    │          │(二)林萬和所有，供其與本案共犯聯絡之│
│    │              │    │          │  用。                            │
├──┼───────┼──┼─────┼─────────────────┤
│54  │陽玉蘭手機    │1 支│95年度保管│(一)勘驗結果：MOTOROLA銀灰色手機1 支│
│    │              │    │字第1362號│  ，其上掛有玉製吊飾。號碼00000000│
│    │              │    │          │  98，序該000000-00-0-000000-0-000│
│    │              │    │          │  dab 。                          │
│    │              │    │          │(二)陽玉蘭所有，供其與本案共犯聯絡之│
│    │              │    │          │  用。                            │
├──┼───────┼──┼─────┼─────────────────┤
│55  │曾萬瓦手機    │1 支│95年度保管│(一)勘驗結果：NOKIA 銀黑色相間照相手│
│    │              │    │字第1362號│  機1 支，號碼0000000000，序號3566│
│    │              │    │          │  00-00-00000000000000 。         │
│    │              │    │          │(二)無證據證明與本案有關。          │
├──┼───────┼──┼─────┼─────────────────┤
│56  │蘇秀絨手機    │1 支│95年度保管│(一)勘驗結果：MOTOROLA薄型黑色手機1 │
│    │              │    │字第1362號│  支，號碼0000000000 ，序號358616-│
│    │              │    │          │  00-0-000000-0-0000db。          │
│    │              │    │          │(二)蘇秀絨所有，供其與本案共犯聯絡之│
│    │              │    │          │  用。                            │
├──┼───────┼──┼─────┼─────────────────┤
│57  │新臺幣21,500元│    │95年度保管│(一)已繳國庫。                      │
│    │              │    │字第1362號│(二)無證據證明與本案有關。          │
├──┼───────┼──┼─────┼─────────────────┤
│58  │郵政提款卡    │1 只│95年度保管│(一)勘驗結果：帳號0-0000000-0000000 │
│    │              │    │字第1362號│  ，金融卡袋內塞有多張交易明細單。│
│    │              │    │          │(二)無證據證明與本案有關。          │
│    │              │    │          │                                  │
├──┼───────┼──┼─────┼─────────────────┤
│59  │郵政存摺      │1 本│95年度保管│(一)勘驗結果：戶名陳淑津，新竹南寮郵│
│    │              │    │字第1362號│  局，帳號00000000000000號。      │
│    │              │    │          │(二)無證據證明與本案有關。          │
├──┼───────┼──┼─────┼─────────────────┤
│60-1│雜記簿        │5 本│95年度保管│(一)勘驗結果：黃包、綠包筆記本各1 本│
│    │              │    │字第1362號│  ，內記有電話及人名；粉紅包筆記本│
│    │              │    │          │  1 本，內寫有收支雜記；國泰產險宣│
│    │              │    │          │  導手冊1 本；蔡水松候選人宣傳物1 │
│    │              │    │          │  本，內容空白。                  │
│    │              │    │          │(二)無證據證明與本案有關。          │
├──┼───────┼──┼─────┼─────────────────┤
│60-2│雜記簿        │1 本│95年度保管│(一)白銀色筆記本1 本：裡面有記載張榮│
│    │              │    │字第1362號│  信、小萍、邱良誠、許鴻仁、松鶴堂│
│    │              │    │          │  等人聯繫電話。                  │
│    │              │    │          │(二)陳淑津所有，供其與販賣對象、本案│
│    │              │    │          │  共犯聯絡之用。                  │
├──┼───────┼──┼─────┼─────────────────┤
│61  │手機          │2 支│95年度保管│(一)勘驗結果：OKWAP 紅銀色相間手機1 │
│    │              │    │字第1362號│  支；NOKIA 銀紫色手機1 支，上有許│
│    │              │    │          │  多刮痕。另有紅包袋與其綁在一起，│
│    │              │    │          │  上面寫有計算公式。              │
│    │              │    │          │(二)陳淑津所有，供其與販賣對象、本案│
│    │              │    │          │  共犯聯絡之用。                  │
├──┼───────┼──┼─────┼─────────────────┤
│62  │郵局提款卡    │2 枚│95年度保管│(一)勘驗結果：帳號0-00000000000000、│
│    │              │    │字第1362號│  0-00000000000000號。            │
│    │              │    │          │(二)無證據證明與本案有關。          │
├──┼───────┼──┼─────┼─────────────────┤
│63  │駕照          │1 枚│95年度保管│(一)勘驗結果：謝亞蘭所有，普通重型機│
│    │              │    │字第1362號│  車駕照，93年12月16日發照。      │
│    │              │    │          │(二)無證據證明與本案有關。          │
├──┼───────┼──┼─────┼─────────────────┤
│64  │筆記本        │2 本│95年度保管│(一)勘驗結果：1 本為藍白色外觀，內寫│
│    │              │    │字第1362號│  有不名數字及人名。1 本為咖啡外觀│
│    │              │    │          │  ，內有不明電話及不明國家語言符號│
│    │              │    │          │  。                              │
│    │              │    │          │(二)無證據證明與本案有關。          │
├──┼───────┼──┼─────┼─────────────────┤
│65  │褐色藥丸      │25粒│95年度保管│(一)勘驗結果：褐色橢圓型藥丸，一部分│
│    │              │    │字第1362號│  為透明夾鏈袋所裝，另一部分尚未自│
│    │              │    │          │  原包裝拆下。                    │
│    │              │    │          │(二)無證據證明與本案有關。          │
├──┼───────┼──┼─────┼─────────────────┤
│66  │紅包袋        │4 只│95年度保管│(一)勘驗結果：一般紅包袋4 只，無任何│
│    │              │    │字第1362號│  字樣。                          │
│    │              │    │          │(二)無證據證明與本案有關。          │
├──┼───────┼──┼─────┼─────────────────┤
│67  │行動電話      │1 支│95年度保管│(一)勘驗結果：不知明廠牌黑色手機，外│
│    │              │    │字第1362號│  觀相當新穎。                    │
│    │              │    │          │(二)無證據證明與本案有關。          │
├──┼───────┼──┼─────┼─────────────────┤
│68  │新臺幣3,300元 │    │95年度保管│(一)已繳國庫。                      │
│    │              │    │字第1362號│(二)無證據證明與本案有關。          │
├──┼───────┼──┼─────┼─────────────────┤
│69  │紅包袋        │4 只│95年度保管│(一)勘驗結果：3 只一般紅包裝，無任何│
│    │              │    │字第1362號│  字樣；另1 只紅包袋上印有紫南宮等│
│    │              │    │          │  圖樣。                          │
│    │              │    │          │(二)無證據證明與本案有關。          │
├──┼───────┼──┼─────┼─────────────────┤
│70  │郵政金融卡    │1 片│95年度保管│(一)勘驗結果：帳號000000000000000 號│
│    │              │    │字第1362號│(二)無證據證明與本案有關。          │
├──┼───────┼──┼─────┼─────────────────┤
│71  │筆記簿        │1 本│95年度保管│(一)勘驗結果：候選人陳啟煌宣傳筆記本│
│    │              │    │字第1362號│  1 本，內有電話、人名及多張名片，│
│    │              │    │          │  裡面寫著「萬師、阿道母、亞蘭、姊│
│    │              │    │          │  夫、小萍」等本案被告電話。      │
│    │              │    │          │(二)丙○○所有，供其與記載本案共犯電│
│    │              │    │          │  話之畢。                        │
├──┼───────┼──┼─────┼─────────────────┤
│72  │私章          │2 枚│95年度保管│(一)勘驗結果：木製印章1 枚，上面刻有│
│    │              │    │字第1362號│  許鴻仁，另1 枚亦為木製印章，上面│
│    │              │    │          │  刻有許丙○○。                  │
│    │              │    │          │(二)無證據證明與本案有關。          │
├──┼───────┼──┼─────┼─────────────────┤
│73  │行動電話      │1 支│95年度保管│(一)勘驗結果：為銀色的MOTOROLA V360 │
│    │              │    │字第1362號│  型號手機1 支。                  │
│    │              │    │          │(二)丙○○所有，供其與邱良誠聯絡之用│
│    │              │    │          │  。                              │
├──┼───────┼──┼─────┼─────────────────┤
│74  │新臺幣700元   │    │95年度保管│(一)已繳國庫。                      │
│    │              │    │字第1362號│(二)無證據證明與本案有關。          │
├──┼───────┼──┼─────┼─────────────────┤
│75  │駕照          │1 枚│95年度保管│(一)勘驗結果：許鴻仁所有，普通小客車│
│    │              │    │字第1362號│  駕照，80年1 月9 日發照。        │
│    │              │    │          │(二)無證據證明與本案有關。          │
├──┼───────┼──┼─────┼─────────────────┤
│76  │名片          │1 疊│95年度保管│(一)勘驗結果：共15張款式不同之名片。│
│    │              │    │字第1362號│(二)無證據證明與本案有關。          │
│    │              │    │          │                                  │
├──┼───────┼──┼─────┼─────────────────┤
│77  │雜記單        │1 疊│95年度保管│(一)勘驗結果：記有人名、電話之紙張共│
│    │              │    │字第1362號│  12張。                          │
│    │              │    │          │(二)無證據證明與本案有關。          │
├──┼───────┼──┼─────┼─────────────────┤
│78  │紅包袋        │2 只│95年度保管│(一)勘驗結果：1 只為一般紅包袋，上無│
│    │              │    │字第1362號│  任何字樣，另1 只上印有紫南宮等圖│
│    │              │    │          │  樣。                            │
│    │              │    │          │(二)無證據證明與本案有關。          │
├──┼───────┼──┼─────┼─────────────────┤
│79  │行動電話      │1 支│95年度保管│(一)勘驗結果：NOKIA 咖啡色手機1 支。│
│    │              │    │字第1362號│(二)許鴻仁所有，供其與邱良誠聯絡之用│
│    │              │    │          │  。                              │
│    │              │    │          │                                  │
├──┼───────┼──┼─────┼─────────────────┤
│80  │新臺幣700元   │    │95年度保管│(一)已繳國庫。                      │
│    │              │    │字第1362號│(二)無證據證明與本案有關。          │
├──┼───────┼──┼─────┼─────────────────┤
│81  │紅包袋        │2 只│95年度保管│(一)勘驗結果：1 只寫有陳平翰三個字，│
│    │              │    │字第1362號│  另1 只上印有紫南宮等圖樣。      │
│    │              │    │          │(二)無證據證明與本案有關。          │
├──┼───────┼──┼─────┼─────────────────┤
│82  │玉配          │1 只│95年度保管│(一)勘驗結果：白綠色相間之彌勒佛玉珮│
│    │              │    │字第1362號│  。                              │
│    │              │    │          │(二)無證據證明與本案有關。          │
├──┼───────┼──┼─────┼─────────────────┤
│83  │名片雜記單    │1 疊│95年度保管│(一)勘驗結果：共有3 張名片；4 張便條│
│    │              │    │字第1362號│  紙，上有與本案無關之地址、人名及│
│    │              │    │          │  電話；1 張統一超商所開立之統一發│
│    │              │    │          │  票。                            │
│    │              │    │          │(二)無證據證明與本案有關。          │
├──┼───────┼──┼─────┼─────────────────┤
│84  │鹿谷農會提款卡│2 張│95年度保管│(一)勘驗結果：共2 張，卡號為00000000│
│    │              │    │字第1362號│  026591、00000000000000號。      │
│    │              │    │          │(二)無證據證明與本案有關。          │
├──┼───────┼──┼─────┼─────────────────┤
│85  │台中銀行VISA卡│1 張│95年度保管│(一)勘驗結果：陳平翰所有，卡號436160│
│    │              │    │字第1362號│  0000000000號。                  │
│    │              │    │          │(二)無證據證明與本案有關。          │
├──┼───────┼──┼─────┼─────────────────┤
│86  │MIKE 現金卡   │1 張│95年度保管│(一)勘驗結果：中國商業銀行發行，帳號│
│    │              │    │字第1362號│  為00000000000000號。            │
│    │              │    │          │(二)無證據證明與本案有關。          │
├──┼───────┼──┼─────┼─────────────────┤
│87  │駕照          │1 張│95年度保管│(一)勘驗結果：姓名陳平翰，普通小型車│
│    │              │    │字第1362號│  駕照一張，73年10月16日發照。    │
│    │              │    │          │(二)無證據證明與本案有關。          │
├──┼───────┼──┼─────┼─────────────────┤
│88  │手機          │1 支│95年度保管│(一)勘驗結果：銀色NOKIA 手機一支，表│
│    │              │    │字第1362號│  面有許多刮痕。                  │
│    │              │    │          │(二)陳平翰所有，供其與本案共犯聯絡之│
│    │              │    │          │  用                              │
├──┼───────┼──┼─────┼─────────────────┤
│89  │浸泡鹿茸藥酒  │1 罈│95年度保管│(一)勘驗結果：透明玻璃罐裝，內有褐色│
│    │              │    │字第1362號│  藥材及液體及鹿茸片，高30公分，直│
│    │              │    │          │  徑21公分，外觀沒有衛生署製造、販│
│    │              │    │          │  賣核可字樣。
│    │              │    │          │(二)邱良誠所有，製造供販賣之用。    │
│    │              │    │          │(三)鑑定結果：內含鹿茸藥材飲片之褐色│
│    │              │    │          │  液。                            │
├──┼───────┼──┼─────┼─────────────────┤
│90  │浸泡中藥材藥酒│1 罈│95年度保管│(一)勘驗結果：綠色陶甕裝，內有褐色藥│
│    │              │    │字第1362號│  材及液體，高36公分，直徑30公分，│
│    │              │    │          │  外觀沒有衛生署製造、販賣核可字樣│
│    │              │    │          │  。                              │
│    │              │    │          │(二)邱良誠所有，製造供販賣之用。    │
│    │              │    │          │(三)鑑定結果：檢出人參、黃耆、地黃、│
│    │              │    │          │  西洋參、甘草、桑枝、大葉骨碎補、│
│    │              │    │          │  木蝴蝶、黨參、巴戟天、肉蓯蓉、菟│
│    │              │    │          │  絲子、淫羊藿、紅骨蛇、丁公藤、杜│
│    │              │    │          │  仲、血藤、桂皮、澤瀉、桂枝、何首│
│    │              │    │          │  烏、山藥、味牛膝、白芍、木瓜、麥│
│    │              │    │          │  門冬、枸杞子、茯苓、白朮、川芎、│
│    │              │    │          │  當歸、懷牛膝、玉竹等藥材。      │
├──┼───────┼──┼─────┼─────────────────┤
│91  │私釀米酒      │5 桶│95年度保管│(一)勘驗結果：1 大4 小白色塑膠桶，大│
│    │              │    │字第1362號│  桶長33公分、寬15公分、高45公分，│
│    │              │    │          │  內裝有3 分之1 桶的透明液體；小桶│
│    │              │    │          │  長23公分、寬13公分、高37公分，裝│
│    │              │    │          │  滿透明液體。                    │
│    │              │    │          │(二)邱良誠所有，供其製造藥酒以販賣之│
│    │              │    │          │  用。                            │
├──┼───────┼──┼─────┼─────────────────┤
│92  │酒槽空瓶      │5 罈│95年度保管│(一)勘驗結果：透明玻璃空罐2 個，高40│
│    │              │    │字第1362號│  公分、直徑26公分；透明玻璃空罐2 │
│    │              │    │          │  個，高38公分、直徑30公分；土黃陶│
│    │              │    │          │  罐1 個，高38公分、直徑30公分。  │
│    │              │    │          │(二)邱良誠所有，供其製造藥酒以販賣之│
│    │              │    │          │  用。                            │
├──┼───────┼──┼─────┼─────────────────┤
│93  │鹿茸片        │1 盒│95年度保管│(一)由雲林縣警察局斗南分局保管，如本│
│    │              │    │字第1362號│  院卷(七)第1 至5 頁所示。          │
│    │              │    │          │(二)邱良誠所有，供其製造鹿茸藥酒以販│
│    │              │    │          │  賣之用。                        │
├──┼───────┼──┼─────┼─────────────────┤
│94  │鹿茸          │2 枝│95年度保管│(一)由雲林縣警察局斗南分局保管，如本│
│    │              │    │字第1362號│  院卷(七)第1 至5 頁所示。          │
│    │              │    │          │(二)邱良誠所有，供其製造鹿茸藥酒以販│
│    │              │    │          │  賣之用。                        │
├──┼───────┼──┼─────┼─────────────────┤
│95  │藥材          │8 包│95年度保管│(一)勘驗結果：共8 包，均以透明夾鏈袋│
│    │              │    │字第1362號│  包裝，內有多種不明藥材，外觀均無│
│    │              │    │          │  衛生署標示核可販賣的字樣。      │
│    │              │    │          │(二)無證據證明與本案有關。          │
│    │              │    │          │(三)鑑定結果：                      │
│    │              │    │          │1.檢體編號1 （塑膠盒裝）：每盒均含│
│    │              │    │          │  杜仲、何首烏、肉蓯蓉、茯苓、木瓜│
│    │              │    │          │  、人參、黃耆、懷牛膝、枸杞子、桂│
│    │              │    │          │  皮、玉竹、澤瀉、桂枝、西洋參、山│
│    │              │    │          │  藥、蜜炙甘草、白芍、麥門冬、地黃│
│    │              │    │          │  、巴戟天、黨參、味牛膝、木蝴蝶、│
│    │              │    │          │  淫羊藿、當歸、白朮、川芎、菟絲子│
│    │              │    │          │  等28種藥材。                    │
│    │              │    │          │2.檢體編號2 （夾鏈袋裝）：每袋均含│
│    │              │    │          │  大葉骨碎補、桑枝及多種未知名民間│
│    │              │    │          │  藥。                            │
│    │              │    │          │3.檢體編號3 （夾鏈袋裝）：每袋均含│
│    │              │    │          │  大棗藥材。                      │
├──┼───────┼──┼─────┼─────────────────┤
│96  │磅秤          │1 台│95年度保管│(一)勘驗結果：紅色鐵製磅秤，仍堪使用│
│    │              │    │字第1362號│  。                              │
│    │              │    │          │(二)邱良誠所有，供其砰量販賣鹿茸重量│
│    │              │    │          │  之用。                          │
├──┼───────┼──┼─────┼─────────────────┤
│97  │裝藥酒空瓶    │5 瓶│95年度保管│(一)勘驗結果：透明塑膠空瓶，4 個圓罐│
│    │              │    │字第1362號│  、1 個方罐。                    │
│    │              │    │          │(二)無證據證明與本案有關。          │
├──┼───────┼──┼─────┼─────────────────┤
│98  │切藥材刀組    │1 組│95年度保管│(一)勘驗結果：木製切刀組，長72公分、│
│    │              │    │字第1362號│  寬23公分，切刀部分為金屬。      │
│    │              │    │          │(二)邱良誠所有，供其切鹿茸所用。    │
├──┼───────┼──┼─────┼─────────────────┤
│99  │配方箋        │1 疊│95年度保管│(一)勘驗結果：14張影印藥單，記載多種│
│    │              │    │字第1362號│  藥材名稱。1 張手寫藥單，記有服用│
│    │              │    │          │  方法。                          │
│    │              │    │          │(二)無證據證明與本案有關。          │
├──┼───────┼──┼─────┼─────────────────┤
│100 │SONY ERICSSON │1 支│95年度保管│(一)勘驗結果：銀色SONY ERICSSON 手機│
│    │手機（0000-000│    │字第1362號│  1 支，門號0000000000，序號IMEI35│
│    │727）         │    │          │  000000-0000000-0-00 。          │
│    │              │    │          │(二)何華鳳所有，供其與邱良誠聯絡之用│
│    │              │    │          │  。                              │
├──┼───────┼──┼─────┼─────────────────┤
│101 │帳簿（每日收入│1 本│95年度保管│(一)勘驗結果：紅色帳簿1 本，封面印有│
│    │）            │    │字第1362號│  南崑壇哪吒行宮字樣，內頁除有少許│
│    │              │    │          │  數字外幾乎空白。                │
│    │              │    │          │(二)無證據證明與本案有關。          │
├──┼───────┼──┼─────┼─────────────────┤
│102 │中國農民銀行存│1 本│95年度保管│(一)勘驗結果：戶名何華鳳，沙鹿分行，│
│    │褶            │    │字第1362號│  帳號00000000000號。             │
│    │              │    │          │(二)無證據證明與本案有關。          │
├──┼───────┼──┼─────┼─────────────────┤
│102 │郵局存摺、彰化│4 張│95年度保管│(一)勘驗結果：                      │
│之1 │銀行存摺影本  │    │字第1362號│1.戶名吳定國，彰化銀行前鎮分行，帳│
│    │              │    │          │  號00000000000000號。並有92年10月│
│    │              │    │          │  3 日至95年10月18日交易明細。    │
│    │              │    │          │2.戶名吳惠文，高雄凹仔底郵局，帳號│
│    │              │    │          │  00000000000000號。              │
│    │              │    │          │  並有91年9 月26日至93年5 月13日交│
│    │              │    │          │  易明細。                        │
│    │              │    │          │(二)無證據證明與本案有關。          │
├──┼───────┼──┼─────┼─────────────────┤
│103 │中藥材        │2 包│97年度保字│(一)勘驗結果：牛皮紙袋裝，上面寫有藥│
│    │              │    │第804 號  │  材名稱，內有2 大袋不明藥材，並以│
│    │              │    │          │  多個小夾鏈袋分裝。              │
│    │              │    │          │(二)吳英宗所有，供其預備販賣之用。  │
│    │              │    │          │(三)鑑定結果：                      │
│    │              │    │          │1.檢體編號1 ：含木蝴蝶（故紙）、茯│
│    │              │    │          │  神、天南星、何首烏、杜仲、桔梗、│
│    │              │    │          │  女真子、甘草、龜板、菊花、谷精、│
│    │              │    │          │  酸棗仁、天麻、地黃、黨參、續斷（│
│    │              │    │          │  天汗）、山茱萸（棗肉）、狗脊、白│
│    │              │    │          │  朮、牡丹皮、遠志、粉光參、桂皮、│
│    │              │    │          │  巴戟天、淮牛膝、九節菖蒲、川芎、│
│    │              │    │          │  枸杞、當歸、黃耆、味牛膝、桑螵蛸│
│    │              │    │          │  、肉蓯蓉、大葉骨碎補、柴胡等共35│
│    │              │    │          │  種藥材。                        │
│    │              │    │          │2.檢體編號2 ：含桂枝、味牛膝及11種│
│    │              │    │          │  未知名民間藥等共13種藥材。      │
├──┼───────┼──┼─────┼─────────────────┤
│104 │膠塊          │1 塊│          │(一)臺灣士林地方法院檢察署檢察官併辦│
│    │              │    │          │  部分即事實欄一(十三)張同彬部分。    │
│    │              │    │          │(二)鑑定結果：檢出紅鹿之DNA。       │
├──┼───────┼──┼─────┼─────────────────┤
│105 │草藥膠        │2 塊│          │(一)臺灣臺中地方法院檢察署檢察官併辦│
│    │              │    │          │  部分即事實欄所示者。          │
│    │              │    │          │(二)鑑定結果：未檢出Allopurinol 、Be│
│    │              │    │          │  nzbromarone 、Colchicine、Proben│
│    │              │    │          │  ecid及Sulfinpyrazone西藥成份。  │
└──┴───────┴──┴─────┴─────────────────┘

司法院資訊處製作；財團法人民間司法改革基金會備份。
